臺灣士林地方法院刑事判決　　　　100 年度審交簡上字第41號
上　訴　人　陳勇曜
即　被　告
上列上訴人因業務過失傷害案件，不服本院士林簡易庭於中華民
國100 年4 月18日所為100 年度士交簡字第36號第一審刑事簡易
判決（聲請簡易判決處刑案號：臺灣士林地方法院檢察署99年度
偵字第14447 號），提起上訴，本院管轄第二審之合議庭判決如
下：
    主  文
上訴駁回。
陳勇曜緩刑貳年，並應給付告訴人陳玉花新臺幣拾肆萬壹仟元，
給付方式為：自民國年一０一年一月起，按月於每月十五日前，
匯款給付新臺幣玖仟元至清償完畢為止（共十六期，最後一期為
新臺幣陸仟元），如有一期未給付，視為全部到期。給付方式：
由陳勇曜匯款至陳玉花所指定之上海商業儲蓄銀行帳號：000000
00000000號號帳戶（戶名：陳玉花）。
    犯罪事實及理由
一、本案經本院審理結果，認第一審刑事簡易判決以被告陳勇曜
    犯刑法第284 條第2 項之業務過失傷害罪，量處有期徒刑2
    月，並諭知以新臺幣（下同）1,000 元折算一日之易科罰金
    折算標準，認事用法及量刑均無不當，應予維持。相關事實
    、證據及理由並引用第一審刑事簡易判決書及檢察官聲請簡
    易判決處刑書之記載（詳如附件）外，聲請簡易判決處刑書
    犯罪事實欄第9 行「、左肩骨裂傷」等字，應予刪除。
二、上訴意旨略以：被告於本件犯後即積極尋求與告訴人成立和
    解之機會，僅因雙方無共識而未能達成和解，現已與告訴人
    達成和解，祈請法院考量被告之犯後態度良好，列入從輕量
    刑之考量或給予宣告緩刑之機會而提起上訴等語。
三、按刑之量定，係實體法上賦予法院得為自由裁量之事項，倘
    其未有逾越法律所規定之範圍，或濫用其權限，即不得任意
    指摘為違法（最高法院75年臺上字第7033號判例意旨參照）
    。查本件原審業已斟酌卷內事證資料，並考量被告之犯罪動
    機、目的、手段、符合自首規定，及犯罪所生之損害，暨被
    告於原審判決前未與告訴人達成和解賠償等情，量處被告上
    開刑責，並諭知易科罰金之折算標準，原審量刑核屬允當，
    難認有何明顯裁量逾越或濫用之違法情事，應予維持。上訴
    人即被告以原審量刑過重為由提起上訴，尚非可採，應予駁
    回。末查，被告前未曾因故意犯罪受有期徒刑以上刑之宣告
    ，有臺灣高等法院被告前案紀錄表1 紙在卷可佐，其因一時
    失慮，駕駛車輛因過失而造成告訴人受有身體上之損害，衡
    其所為固非可取，惟被告犯後已知坦承犯行，並於本院審理
    期間與告訴人達成調解，並已依約給付50萬元，此有車險保
    批單關聯查詢1 件附於本院卷可稽，餘款15萬元亦已履行第
    一期分期金9 千元，此有調解筆錄、中國信託銀行自動櫃員
    機交易明細表各1 份附本院卷可佐，被告經此偵審程序及科
    刑教訓後，自當知所警惕，信無再犯之虞，本院因認原審所
    宣告之刑以暫不執行為適當，爰併予宣告緩刑2 年，用啟自
    新。並依告訴人之請求及被告之意願，諭知被告應按主文所
    示之期限、方式，分期給付告訴人所受之損害。又此為緩刑
    宣告附帶之條件，依刑法第74條第4 項規定，上開條件內容
    得為民事強制執行名義，且依刑法第75條之1 第1 項第4 款
    規定，違反上開之負擔情節重大，足認原宣告之緩刑難收其
    預期效果，而有執行刑罰之必要者，得撤銷緩刑之宣告，附
    此敘明。
據上論斷，應依刑事訴訟法第455 條之1 第1 項、第3 項、第36
8 條、第373 條，刑法第74條第1 項第1 款、第2 項第3 款，判
決如主文。
本案經檢察官許梨雯到庭執行職務。
中    華    民    國    100    年    12    月    30   日
                  刑事第一庭審判長法  官  林秀鳳
                                  法  官  徐文瑞
                                  法  官  劉瓊雯
本件不得上訴。
以上正本證明與原本無異。
中    華    民    國    101    年    1     月   2     日
                                  書記官  吳尚文